---
title: "Dades Climàtiques"
author: "Èlia Albert & Oriol Torrents"
date: "`r format (Sys.time(), '%d %B %Y')`"
output: html_document
keep_md: yes
---

```{r libraries, include=FALSE}
library(googlesheets4)
library(tidyverse)
library(knitr)
library(ggplot2)
library(dplyr)
library(climatol)
library(climaemet)
library(cowplot)
library(gridExtra)
library(ggpubr)
library(lattice)
library(latticeExtra)

```

```{r setup, include=FALSE}
knitr::opts_chunk$set(
	echo = TRUE,
	message = FALSE,
	warning = FALSE
)
```

```{r directory, include=FALSE}
setwd("~/development/trec/TREC_EliaAlbert_Climograma")
```


```{r Import_Data, message=FALSE, warning=FALSE, include=FALSE}
url_dadesclimatiques_elia <- "https://docs.google.com/spreadsheets/d/14kz6o8FV6U4E8W94gIh2lhzXeaiiA0SRemWVwYjdAvY/edit#gid=1976000054"
dades_climatol_2022 <- googlesheets4::read_sheet(url_dadesclimatiques_elia, sheet = "Climatol 2022")
dades_climatol_2021 <- googlesheets4::read_sheet(url_dadesclimatiques_elia, sheet = "Climatol 2021")
dades_climatol_2020 <- googlesheets4::read_sheet(url_dadesclimatiques_elia, sheet = "Climatol 2020")
dades_climatol_2019 <- googlesheets4::read_sheet(url_dadesclimatiques_elia, sheet = "Climatol 2019")
dades_climatol_2018 <- googlesheets4::read_sheet(url_dadesclimatiques_elia, sheet = "Climatol 2018")
```

## L'estació metereològica
Les dades climatològiques han estat enregistrades amb l'estació metereològica Davis Instruments Vantage Vue Pro 2 autoaspirada e inalambrica.

## Les dades
Les dades estan disponibles a la web  de <http://www.meteosantpau.eu/>. 

## Climogrames 2018 - 2022

Els climogrames han estat realitzats amb el packet de R "Climatol" creat i actualitzat per Jose A. Guijarro. Tota la informació sobre el paquet i les guies d'utilització, la podeu trobar a la seva pàgina web: <https://www.climatol.eu/> i una explicació gràfica <https://tehilinski.github.io/WLDiagram/>

### 2022

```{r climatol 2022, echo=FALSE}
climatol_2022 <- dades_climatol_2022[2:13]
# diagwl del paquet Climatol no es pot modificar
diagwl(climatol_2022,est="Sant Pau d'Ordal",alt ="243", per=2022,mlab ="en")
# ggclimat_walter_lieth del paquet climaemet es pot modificar com ggplot2
ggclimat2022a <- ggclimat_walter_lieth(climatol_2022,est="Sant Pau d'Ordal",alt ="243", per=2022,mlab ="en")
# Els tags de l'esquerra del grafic (temp màxim i minim) es poden treure
ggclimat2022b <- ggclimat2022a + labs(tag = NULL)
ggsave("ggclimat2022a-senseTags.png")
# Amb el "Theme" canviant els parametres
ggclimat2022b + theme(
  plot.title = element_text(
    size = "10"),
  plot.subtitle = element_text(size = "8"),
  axis.title.y.left = element_text(
    size = "10"),
  axis.title.y.right = element_text(
    size = "10"),
  axis.text.x.bottom = element_text(
    colour = "black",
    face = "bold",
    size = "8"),
  axis.text.y.left = element_text(
    colour = "red",
    face = "italic",
    size = "10"),
  axis.text.y.right = element_text(
    colour = "blue",
    face = "italic",
    size = "10")
)
ggsave("ggclimat2022b-senseTags.png")
knitr::opts_chunk$set(dev = "png",
                      dpi = 300,
                      echo = FALSE,
                      cache = TRUE)
```

### 2021

```{r climatol 2021, echo=FALSE}
climatol_2021 <- dades_climatol_2021[2:13]
# diagwl del paquet Climatol no es pot modificar
climatol_2021_graph <- diagwl(climatol_2021,est="Sant Pau d'Ordal",alt ="243", per=2021,mlab ="en")
# ggclimat_walter_lieth del paquet climaemet es pot modificar com ggplot2
ggclimat2021a <- ggclimat_walter_lieth(climatol_2021,est="Sant Pau d'Ordal",alt ="243", per=2021,mlab ="en")
# Els tags de l'esquerra del grafic (temp màxim i minim) es poden treure
ggclimat2021b <- ggclimat2021a + labs(tag = NULL)
ggsave("ggclimat2021a-senseTags.png")
# Amb el "Theme" canviant els parametres
ggclimat2021b + theme(
  plot.title = element_text(
    size = "10"),
  plot.subtitle = element_text(size = "8"),
  axis.title.y.left = element_text(
    size = "10"),
  axis.title.y.right = element_text(
    size = "10"),
  axis.text.x.bottom = element_text(
    colour = "black",
    face = "bold",
    size = "8"),
  axis.text.y.left = element_text(
    colour = "red",
    face = "italic",
    size = "10"),
  axis.text.y.right = element_text(
    colour = "blue",
    face = "italic",
    size = "10")
)
ggsave("ggclimat2021b-senseTags.png")
```

### 2020

```{r climatol 2020, echo=FALSE}
climatol_2020 <- dades_climatol_2020[2:13]

# diagwl del paquet Climatol no es pot modificar
climatol_2020_graph <- diagwl(climatol_2020,est="Sant Pau d'Ordal",alt ="243", per=2020,mlab ="en")

# ggclimat_walter_lieth del paquet climaemet es pot modificar com ggplot2
ggclimat2020a <- ggclimat_walter_lieth(climatol_2020,est="Sant Pau d'Ordal",alt ="243", per=2020,mlab ="en")

# Els tags de l'esquerra del grafic (temp màxim i minim) es poden treure
ggclimat2020b <- ggclimat2020a + labs(tag = NULL)
ggsave("ggclimat2020a-senseTags.png")
# Amb el "Theme" canviant els parametres
ggclimat2020b + theme(
  plot.title = element_text(
    size = "10"),
  plot.subtitle = element_text(size = "8"),
  axis.title.y.left = element_text(
    size = "10"),
  axis.title.y.right = element_text(
    size = "10"),
  axis.text.x.bottom = element_text(
    colour = "black",
    face = "bold",
    size = "8"),
  axis.text.y.left = element_text(
    colour = "red",
    face = "italic",
    size = "10"),
  axis.text.y.right = element_text(
    colour = "blue",
    face = "italic",
    size = "10")
)
ggsave("ggclimat2020b-senseTags.png")
```

### 2019

```{r climatol 2019, echo=FALSE}
climatol_2019 <- dades_climatol_2019[2:13]

# diagwl del paquet Climatol no es pot modificar
climatol_2019_graph <- diagwl(climatol_2019,est="Sant Pau d'Ordal",alt ="243", per=2019,mlab ="en")

# ggclimat_walter_lieth del paquet climaemet es pot modificar com ggplot2
ggclimat2019a <- ggclimat_walter_lieth(climatol_2019,est="Sant Pau d'Ordal",alt ="243", per=2019,mlab ="en")

# Els tags de l'esquerra del grafic (temp màxim i minim) es poden treure
ggclimat2019b <- ggclimat2019a + labs(tag = NULL)
ggsave("ggclimat2021a-senseTags.png")
# Amb el "Theme" canviant els parametres
ggclimat2019b + theme(
  plot.title = element_text(
    size = "10"),
  plot.subtitle = element_text(size = "8"),
  axis.title.y.left = element_text(
    size = "10"),
  axis.title.y.right = element_text(
    size = "10"),
  axis.text.x.bottom = element_text(
    colour = "black",
    face = "bold",
    size = "8"),
  axis.text.y.left = element_text(
    colour = "red",
    face = "italic",
    size = "10"),
  axis.text.y.right = element_text(
    colour = "blue",
    face = "italic",
    size = "10")
)
ggsave("ggclimat2019b-senseTags.png")

```

### 2018

```{r climatol 2018, echo=FALSE}
climatol_2018 <- dades_climatol_2018[2:13]

# diagwl del paquet Climatol no es pot modificar
climatol_2018_graph <- diagwl(climatol_2018,est="Sant Pau d'Ordal",alt ="243", per=2018,mlab ="en")

# ggclimat_walter_lieth del paquet climaemet es pot modificar com ggplot2
ggclimat2018a <- ggclimat_walter_lieth(climatol_2018,est="Sant Pau d'Ordal",alt ="243", per=2018,mlab ="en")

# Els tags de l'esquerra del grafic (temp màxim i minim) es poden treure
ggclimat2018b <- ggclimat2018a + labs(tag = NULL)
ggsave("ggclimat2018a-senseTags.png")
# Amb el "Theme" canviant els parametres
ggclimat2018b + theme(
  plot.title = element_text(
    size = "10"),
  plot.subtitle = element_text(size = "8"),
  axis.title.y.left = element_text(
    size = "10"),
  axis.title.y.right = element_text(
    size = "10"),
  axis.text.x.bottom = element_text(
    colour = "black",
    face = "bold",
    size = "8"),
  axis.text.y.left = element_text(
    colour = "red",
    face = "italic",
    size = "10"),
  axis.text.y.right = element_text(
    colour = "blue",
    face = "italic",
    size = "10")
)
ggsave("ggclimat2018b-senseTags.png")

```

### 2018 - 2022

```{r climatol 2018-2022, echo=FALSE}
climatol_2018 <- dades_climatol_2018[2:13]
climatol_2019 <- dades_climatol_2019[2:13]
climatol_2020 <- dades_climatol_2020[2:13]
climatol_2021 <- dades_climatol_2021[2:13]
climatol_2022 <- dades_climatol_2022[2:13]

ggclimat2018a <- ggclimat_walter_lieth(climatol_2018,est="Sant Pau d'Ordal",alt ="243", per=2018,mlab ="es")

ggclimat2018b <- ggclimat2018a + labs(tag = NULL)

ggclimat2018_theme <- ggclimat2018b + theme(
  plot.title = element_blank(),
  plot.subtitle = element_blank(),
  axis.title.y.left = element_text(
    size = "6"),
  axis.title.y.right = element_text(
    size = "6"),
  axis.text.x.bottom = element_text(
    colour = "black",
    face = "bold",
    size = "6"),
  axis.text.y.left = element_text(
    colour = "red",
    face = "italic",
    size = "6"),
  axis.text.y.right = element_text(
    colour = "blue",
    face = "plain",
    size = "6")
)

ggclimat2019a <- ggclimat_walter_lieth(climatol_2019,est="Sant Pau d'Ordal",alt ="243", per=2019,mlab ="es")

ggclimat2019b <- ggclimat2019a + labs(tag = NULL)

ggclimat2019_theme <- ggclimat2019b + theme(
  plot.title = element_blank(),
  plot.subtitle = element_blank(),
  axis.title.y.left = element_text(
    size = "6"),
  axis.title.y.right = element_text(
    size = "6"),
  axis.text.x.bottom = element_text(
    colour = "black",
    face = "bold",
    size = "6"),
  axis.text.y.left = element_text(
    colour = "red",
    face = "italic",
    size = "6"),
  axis.text.y.right = element_text(
    colour = "blue",
    face = "plain",
    size = "6")
)

ggclimat2020a <- ggclimat_walter_lieth(climatol_2020,est="Sant Pau d'Ordal",alt ="243", per=2020,mlab ="es")

ggclimat2020b <- ggclimat2020a + labs(tag = NULL)

ggclimat2020_theme <- ggclimat2020b + theme(
  plot.title = element_blank(),
  plot.subtitle = element_blank(),
  axis.title.y.left = element_text(
    size = "6"),
  axis.title.y.right = element_text(
    size = "6"),
  axis.text.x.bottom = element_text(
    colour = "black",
    face = "bold",
    size = "6"),
  axis.text.y.left = element_text(
    colour = "red",
    face = "italic",
    size = "6"),
  axis.text.y.right = element_text(
    colour = "blue",
    face = "plain",
    size = "6")
)

ggclimat2021a <- ggclimat_walter_lieth(climatol_2021,est="Sant Pau d'Ordal",alt ="243", per=2021,mlab ="es")

ggclimat2021b <- ggclimat2021a + labs(tag = NULL)

ggclimat2021_theme <- ggclimat2021b + theme(
  plot.title = element_blank(),
  plot.subtitle = element_blank(),
  axis.title.y.left = element_text(
    size = "6"),
  axis.title.y.right = element_text(
    size = "6"),
  axis.text.x.bottom = element_text(
    colour = "black",
    face = "bold",
    size = "6"),
  axis.text.y.left = element_text(
    colour = "red",
    face = "italic",
    size = "6"),
  axis.text.y.right = element_text(
    colour = "blue",
    face = "plain",
    size = "6")
)

ggclimat2022 <- ggclimat_walter_lieth(climatol_2022,est="Sant Pau d'Ordal",alt ="243", per=2022,mlab ="es")

ggclimat2022_theme <- ggclimat2022 + theme(
  axis.title.y.left = element_text(
    size = "6"),
  axis.title.y.right = element_text(
    size = "6"),
  axis.text.x.bottom = element_text(
    colour = "black",
    face = "bold",
    size = "6"),
  axis.text.y.left = element_text(
    colour = "red",
    face = "italic",
    size = "6"),
  axis.text.y.right = element_text(
    colour = "blue",
    face = "plain",
    size = "6")
)

ggarrange(ggclimat2021_theme, ggclimat2020_theme, ggclimat2019_theme, ggclimat2018_theme + rremove("axis"), 
          labels = c("2021", "2020", "2019", "2018"),
          ncol = 2, nrow = 2)

plot_grid(ggclimat2021_theme, ggclimat2020_theme, ggclimat2019_theme, ggclimat2018_theme, 
          labels = "AUTO",
          ncol = 2, nrow = 2)

# Arreglant els 5 gràfics 
#ggarrange(ggclimat2022_theme,ggarrange(ggclimat2021_theme,ggclimat2020_theme, ncol = 2, labels = c("B", "C")),ggarrange(ggclimat2019_theme,ggclimat2018_theme,ncol = 2,labels = c("D", "E")),     nrow = 3,labels = "A") 

```